臺灣高雄地方法院民事裁定
110年度消債更字第143號
聲　請　人　許勝雄　000000000000000000000000000000000000
00000000000000000000000000000000000000000000000000
上列當事人因消費者債務清理事件聲請更生，本院裁定如下：
    主  文
聲請人許勝雄自中華民國一一○年十一月十七日下午四時起開始
更生程序。
命司法事務官進行本件更生程序。
    理  由
一、聲請意旨略以：伊有不能清償債務情事，前向台北富邦銀行
    聲請前置協商，惟協商不成立。伊又未經法院裁定開始清算
    程序或宣告破產，爰聲請更生等語。
二、按債務人不能清償債務或有不能清償之虞者，得依本條例所
    定更生或清算程序，清理其債務；債務人無擔保或無優先權
    之本金及利息債務總額未逾新臺幣（下同）12,000,000元者
    ，於法院裁定開始清算程序或宣告破產前，得向法院聲請更
    生；法院開始更生程序之裁定，應載明其年、月、日、時，
    並即時發生效力；法院開始更生或清算程序後，得命司法事
    務官進行更生或清算程序，必要時得選任律師、會計師或其
    他適當之自然人或法人1人為監督人或管理人，消費者債務
    清理條例（下稱消債條例）第3條、第16條第1項、第42條第
    1項、第45條第1項分別定有明文。
三、經查：
　㈠聲請人前向台北富邦銀行聲請前置協商，於民國110年4月9日
    協商不成立，嗣於110年5月11日具狀向本院聲請更生等情，
    有台北富邦銀行陳報狀（卷第67至84頁）附卷可稽，堪信為
    真實。
  ㈡聲請人於108年度至109年度均無申報所得，名下有1992年出
    廠車輛1部；又聲請人自陳107年10月1日起受雇許進興於崗
    山南街及公正路口透天店面前之發財車水果攤，負責整理水
    果、果皮清理，日薪500元，108年5月至12月收入共計87,50
    0元，109年共計131,500元，110年1月至8月共計85,000元，
    期間曾於108年5月1日至華盛營建工程股份有限公司之工地
    任現場工人2日，收入共計3,000元，自108年12月起每月領
    取租金補助3,200元，另每年領取3,000元春節慰問金，原每
    月領取低收入戶身障補助8,499元，自109年1月起調整為每
    月領取8,836元等情，有108年至109年綜合所得稅各類所得
    資料清單及財產歸屬資料清單（卷第32至34頁）、財產及收
    入狀況說明書（卷第89頁）、債權人清冊（卷第24至25頁）
    、戶籍謄本（卷第23頁）、勞工保險被保險人投保資料表（
    卷第35頁）、個人商業保險查詢結果表（卷第93頁）、財團
    法人金融聯合徵信中心前置協商專用債權人清冊（卷第26至
    28頁）、信用報告（卷第29至31頁）、社會補助查詢表（卷
    第49至54頁）、勞動部勞工保險局函（卷第65頁）、勞動部
    勞動力發展署高屏澎東分署函（卷第66頁）、租金補助查詢
    表（卷第55頁）、存簿（卷第101至102頁）、健保投保紀錄
    （卷第169至170頁）、在職證明書（卷第90頁）、收入切結
    書（卷第91頁）、華盛營造工程股份有限公司函（卷第85頁
    ）、本院110年11月10日調查筆錄（卷第175至176頁）、聲
    請人110年9月7日陳報狀（卷第86至88頁）等附卷可證。另
    查聲請人曾任秋之鮭企業行負責人，惟秋之鮭企業行業於94
    年11月20停業期滿後迄今未申請復業，已通報主管機關撤銷
    登記，有商業登記公示資料查詢（卷第39頁）、財政部高雄
    國稅局函（卷第64頁）在卷可證。經考量聲請人上述工作、
    收入情況，爰以聲請人於108年5月至110年8月平均每月收入
    加計所領之補助，共計23,250元【計算式：（87,500＋131,5
    00＋85,000＋3,000）÷28＋3,000÷12＋3,200＋8,836＝23,250，本
    裁定計算式均採元以下4捨5入】，評估其償債能力。
　㈢關於聲請人必要生活費用部分，聲請人主張每月支出19,805
    元（包含每月房屋租金7,000元）云云，並提出租賃契約（
    卷第103至105頁）為證。惟按債務人必要生活費用，以最近
    1年衛生福利部或直轄市政府所公告當地區每人每月最低生
    活費1.2倍定之，消債條例第64條之2第1項定有明文。本院
    參酌衛福部社會司所公告110年度高雄市最低生活費為13,34
    1元，又該最低生活費用之標準，係照當地最近1年平均每人
    可支配所得中位數60％訂定，依其基準之家庭收支調查報告
    調查表格式所示有關經常性支出之調查項目，包括利息支出
    、食品、衣著、房租及水費、電費、醫療保健、交通、娛樂
    、教育等，已涵蓋聲請人所陳報之支出項目。是本院認聲請
    人必要生活費用以最低生活費之1.2倍即16,009元計算已足
    ，逾此範圍難認必要。
  ㈣承上，聲請人每月收入約23,250元，扣除個人必要支出16,00
    9元後，剩餘7,241元。聲請人目前負債總額為3,326,230元
    （卷第24至25頁債權人清冊、第113至154頁債權人陳報狀）
    ，以每月所餘逐年清償，至少須約38年（計算式：3,326,23
    0÷7,241÷12≒38）始能清償完畢，應認其已不能清償債務。
    此外，聲請人無擔保或無優先權之債務總額未逾12,000,000
    元，且無消債條例第6條第3項、第8條或第46條各款所定駁
    回更生聲請之事由存在。則聲請人聲請更生為有理由，應予
    准許，爰命司法事務官進行本件更生程序。
四、依消債條例第11條第1 項、第45條第1 項、第16條第1 項，
    裁定如主文。
中　　華　　民　　國　　110 　年　　11　　月　　17　　日
              　　民事庭　　法　官　賴寶合
以上正本係照原本作成。
本裁定不得抗告。
中　　華　　民　　國　　110 　年　　11　　月　　17　　日
  　                        書記官　胡美儀